【裁判字號】    89,易,1472
【裁判日期】    890613
【裁判案由】    妨害公務等
【裁判全文】
臺灣臺南地方法院刑事判決                        八十九年度易字第一四七二號
    公  訴  人  臺灣台南地方法院檢察署檢察官
    被      告  甲○○
右列被告因妨害公務案件，經檢察官提起公訴（八十九年度偵字第四五０五號），本
院判決如左：
    主  文
甲○○對公務員依法執行職務時，施強暴，處有期徒刑貳月，如易科罰金，以參佰元
折算壹日；又於公務員依法執行職務時，當場侮辱，處有期徒刑貳月，如易科罰金以
參佰元折算壹日，應執行有期徒刑參月，如易科罰金，以參佰元折算壹日，緩刑伍年
。
    事  實
一、甲○○於民國八十九年四月四日上午十時十分，駕駛車號Ｙ九八─三二八號自小
    客車，在台南縣新化鎮○○○路至八德安樂園之交岔路口，因掃墓人多車擠，時
    指揮交通之台南縣警察局新化分局那拔派出所警員乙○○，將車流分成三排，靠
    內側車道係繼續前往玉井鄉之直行，靠外側車道兩個車流則右轉進入八德安樂園
    ，甲○○車原係在內側車道，至交岔路口時，欲直接右轉入八德安樂園，乙○○
    即前往制止要求甲○○迴車重排，甲○○不服，雙方發生口角衝突，於乙○○聯
    絡其他警員前來支援時，甲○○即出手毆打乙○○之右眼，致其受傷（業據乙○
    ○於本院審理中撤回告訴），並以「奶三少」、「幹你娘」、「警察惡霸，地球
    是圓的相遇時會給你難過」等語辱罵乙○○，經在場之義警呂名淋將甲○○抱住
    制止，其他警員趕到而予以逮捕。
二、案經台南縣警察局新化分局報請台灣台南地方法院檢察署檢察官偵查起訴。
    理  由
一、訊據被告甲○○於本院審理中對右揭妨害公務之事實坦承不諱，但辯稱其無心罵
    髒話，侮辱公務員云云，然查右揭事實業據證人即警員呂名淋、乙○○於警訊、
    偵查及本院審理中證述明確，且被告既以「奶三少」、「幹你娘」、「警察惡霸
    ... 」等數種侮辱性言語辱罵乙○○，尚難認其無侮辱公務員之犯意，此外，並
    有台南縣警察局新化分局工作紀錄表在卷可稽，事證已甚明確，被告犯行堪以認
    定。
二、核被告對於公務員依法執行職務時，施強暴，所為係犯刑法第一百三十五條第一
    項之罪。又對於公務員依法執行職務時，當場侮辱，所為係犯刑法第一百四十條
    第一項之罪。被告所犯上開二罪間，犯意各別，罪名互異，應分論併罰。又被告
    另犯傷害罪部分，因其為告訴乃論之罪，業據告訴人乙○○於本院審理中撤回告
    訴，有撤回告訴狀一紙在卷可稽，而該傷害罪間與前述之妨害公務罪間復有方法
    結果之牽連關係，為裁判上一罪，本院爰不另為不受理之諭知。爰審酌被告犯罪
    之動機、目的、手段、所生危害等一切情狀，量處如主文所示之刑，及定其應執
    行刑，併諭知易科罰金之折算標準，以資懲儆。又被告前未曾受有期徒刑以上刑
    之宣告，有台灣台南地方法院檢察署刑案資料查註紀錄表在卷可憑，其經此教訓
    後，應知所警惕，信無再犯之虞，本院因認所宣告之刑以暫不執行為適當，併諭
    知緩刑五年，以勵自新。
據上論斷，應依刑事訴訟法第二百九十九條第一項前段，刑法第一百三十五條第一項
、第一百四十條第一項、第四十一條、第七十四條第一款、第五十一條第五款，罰金
罰鍰提高標準條例第一條前段、第二條，判決如主文。
本案經檢察官張啟祥到庭執行職務。
中    華    民    國      八十九      年      六      月    十三      日
                                  臺灣臺南地方法院刑事第二庭
                                          法  官 石家禎
右正本證明與原本無異。
如不服本判決，應於判決送達後十日內，向本院提出上訴狀。
                                          書記官 葉東平
中    華    民    國      八十九      年      六      月     十四     日
附錄本案論罪科刑法條全文：
刑法第一百三十五條第一項：
    對於公務員依法執行職務時，施強暴脅迫者，處三年以下有期徒刑、拘役或三百
    元以下罰金。
刑法第一百四十條
於公務員依法執行職務時當場侮辱或對於其依法執行之職務公然侮辱者，處六月以下
有期徒刑、拘役或一百元以下罰金。


司法院資訊處製作；財團法人民間司法改革基金會備份。
